臺灣高等法院高雄分院刑事裁定
111年度抗字第346號
抗  告  人  
即  被  告  何家緯



選任辯護人  鄭國安律師
            劉怡孜律師
            謝孟璇律師
上列抗告人因殺人案件，不服臺灣高雄地方法院中華民國111年1
1月11日延長羈押裁定（111年度重訴字第13號），提起抗告，本
院裁定如下：
    主  文
抗告駁回。
    理  由
一、原裁定略以：抗告人即被告何家緯（下稱被告）因涉犯刑法
    第271條第1項殺人罪嫌，經檢察官提起公訴，原審法院訊問
    被告後，認其涉嫌上開犯罪嫌疑重大，所犯為最輕本刑5年
    以上有期徒刑之重罪，且有相當理由足認其有逃亡之虞，故
    有羈押之必要，於民國111年8月19日起執行羈押；嗣被告羈
    押期間即將屆滿，經原審法院訊問被告後，被告坦承殺人犯
    行，係法定最輕本刑為10年以上有期徒刑之罪，非屬短期自
    由刑，其當可預期未來量刑非輕，重罪常伴有逃匿以規避審
    判程序進行及刑罰執行之高度可能性，且對於社會秩序具有
    危險性，認原羈押原因現仍存在，裁定被告應自111年11月1
    9日起延長羈押2月。
二、抗告意旨略以：被告犯後極度後悔，本欲自我了斷，顧及尚
    有幼子需扶養，轉念欲請同事陪同向警察自首，到警局時即
    為警方查獲，並無逃亡之虞，更無勾串其他證人或滅證之情
    形，原裁定羈押理由與單以重罪為由逕行羈押無異；被告對
    於犯罪事實均坦承不諱，對國家刑事司法權之行使並無障礙
    ，原裁定延長羈押，有違比例原則，更罔顧被告人權。綜上
    所述，請求撤銷原裁定並准予具保云云。
三、按被告經法官訊問後，認為犯罪嫌疑重大，而有事實足認有
    湮滅證據、勾串共犯或證人之虞者，或有反覆實施刑事訴訟
    法第101條之1第1項各款同一犯罪之虞，而有羈押之必要者
    ，得羈押之；羈押被告，審判中不得逾3月，但有繼續羈押
    之必要者，得於期間未滿前，經法院依刑事訴訟法第101 條
    之規定訊問被告後，以裁定延長之；延長羈押期間，審判中
    每次不得逾2月，如所犯最重本刑為10年以下有期徒刑以下
    之刑者，第一審、第二審以3次為限，刑事訴訟法第101 條
    之1第1項、第108條第1項、第5項分別定有明文。復按法院
    對被告執行之羈押，本質上係為使訴訟程序得以順利進行或
    為保全證據、或為保全對被告執行刑罰之目的，而對被告所
    實施剝奪人身自由之強制處分，是關於羈押與否之審查，其
    目的僅在判斷有無實施羈押強制處分之必要，並非認定被告
    有無犯罪之實體審判程序，不適用直接審理原則，相關證據
    只須達釋明之程度即可，而不必至確信之程度。而被告有無
    羈押之必要，法院僅須審查被告犯罪嫌疑是否重大、有無羈
    押原因、以及有無執行羈押以保全偵審或刑罰執行之必要，
    由法院就具體個案情節予以斟酌決定，如就客觀情事觀察，
    法院許可羈押之裁定或延長羈押之裁定，在目的與手段間之
    衡量並無明顯違反比例原則情形，即無違法或不當可言。
四、經查：
  ㈠被告犯罪嫌疑重大：
    被告經訊問後，坦承持二把水果刀，因氣憤而刺殺被害人之
    犯行，依卷附解剖鑑定報告可知，被害人身中131處刀傷，
    部位集中於頭、頸、四肢，肺、肝、腎、胰臟均遭刺入，頻
    死前又遭吊掛於門把，頸部遭壓迫窒息而亡，依其解剖報告
    、傷勢相片及證人郭耀宗等之供述等證據，足認被告確有涉
    犯刑法第271條第1項殺人罪嫌，犯罪嫌疑重大。
  ㈡有相當理由足認為有逃亡之虞：
　　被告所涉之殺人罪，係法定最輕本刑為10年以上有期徒刑之
    罪，非屬短期自由刑，其當可預期未來量刑非輕，良以重罪
    常伴有逃亡、滅證之高度可能，係趨吉避凶脫免刑責不甘受
    罰之基本人性，堪認被告逃亡以規避審判及後續執行程序之
    可能性甚高，有相當理由足認有逃亡之虞。
　㈢綜上，被告仍存有刑事訴訟法第101條第1項第1、3款之羈押
    事由。本案經原審審理中，尚未判決，亦有保全本案審判進
    行或刑之執行之必要，非予羈押顯難進行審判、執行，若命
    被告以具保、責付或限制住居等侵害較小之手段，均不足以
    確保審判或執行程序之順利進行。參以被告於原審法院自承
    ：因與姚俐安剛離婚，被害人在姚俐安住處睡覺，其一時生
    氣，精神狀態又不佳才失去理智殺人等語，其漠視公權力，
    對於社會秩序具有潛在重大危險，衡以被告所涉犯嫌，危害
    社會治安甚鉅、被告犯行對社會之危害性、國家刑罰權遂行
    之公益考量與被告人身自由之私益衡量，為確保訴訟程序，
    包括裁判後執行程序之遂行，並審酌全案相關事證、訴訟進
    行程度及其他一切情事，被告確有上開羈押事由，且無法以
    具保、限制住居等其他手段替代羈押，而有繼續延長羈押之
    必要。
五、原審審酌卷內客觀事證後，認被告刑事訴訟法第101條第1項
    第1、3款之羈押原因均仍然存在，有羈押之必要，且原羈押
    原因尚未消滅，予以延長羈押，並駁回其具保之聲請，經核
    均無違誤。被告不服原審延押及駁回具保聲請之裁定，仍執
    前詞提起抗告，其係對於原審法院審酌羈押時得裁量、判斷
    之職權行使，漫為爭執，尚不足以推翻原羈押裁定之適法性
    ，參照前揭說明，被告之抗告為無理由，應予駁回。
據上論結，應依刑事訴訟法第412條，裁定如主文。　
中　　華　　民　　國　　111 　年　　11　　月　　22　　日
                  刑事第五庭    審判長法  官  簡志瑩
                                      法  官  唐照明
                                      法  官  王俊彥　
以上正本證明與原本無異。
不得再抗告。
中　　華　　民　　國　　111 　年　　11　　月　　22　　日
                                      書記官  陳金卿